臺灣高等法院臺中分院刑事裁定　
110年度聲字第2774號
聲  請  人  臺灣高等檢察署臺中檢察分署檢察官     
受  刑  人  陳俶如



上列聲請人因受刑人數罪併罰有二裁判以上，聲請定其應執行之
刑（聲請案號：110年度執聲字第1285號），本院裁定如下：
    主  文
陳俶如因犯如附表所示各罪所處之刑，應執行有期徒刑壹年伍月
，如易科罰金，以新臺幣壹仟元折算壹日。
    理  由
一、聲請意旨略以：受刑人陳俶如（下稱受刑人）因偽造文書等
    數罪，先後經判決確定如附表，應依刑法第53條、第51條第
    5款規定，定其應執行之刑，及依刑法第41條第1項、第8項
    規定，諭知易科罰金之折算標準，爰依刑事訴訟法第477條
    第1項規定聲請定其應執行刑等語。
二、按裁判確定前犯數罪者，併合處罰之；數罪併罰有二裁判以
    上者，應依刑法第51條之規定定其應執行之刑；宣告多數有
    期徒刑者，於各刑中之最長期以上，各刑合併之刑期以下，
    定其刑期，但不得逾30年。刑法第50條、第53條、第51條第
    5款分別定有明文。
三、經查，受刑人因偽造文書等數罪，經臺灣南投地方法院、臺
    灣臺中地方法院及本院分別判處如附表所示之刑（均得易科
    罰金，亦得易服社會勞動），均確定在案，有各該刑事判決
    書及臺灣高等法院被告前案紀錄表在卷可稽。茲檢察官聲請
    定其應執行之刑，本院審核認聲請為正當，應定其應執行之
    刑，並諭知易科罰金之折算標準。受刑人固陳稱：附表編號
    2、4、8、9所示之罪犯罪日期為民國107年3月至108年4月間
    ，不應與犯罪日期為106年間之附表編號1、3、5至7、10等
    所示之罪合併定刑等語，惟本件受刑人所犯如附表編號1所
    示案件於109年2月11日確定，而附表編號2、4、8、9所示案
    件犯罪時間係在附表編號1案件確定之前，得與附表編號1所
    示案件合併定應執行刑，與數罪併罰之規定相符，受刑人所
    陳檢察官不得就附表編號2、4、8、9所示之罪聲請合併定應
    執行刑，容有誤會；並審酌所犯如附表所示各罪之犯罪態樣
    、時間間隔、侵犯法益，並考量各該罪合併後之不法內涵、
    罪責原則及合併刑罰所生之效果，暨受刑人所犯如附表所示
    各罪之刑期總合、以及如附表編號1至2所示之罪曾經臺灣南
    投地方法院以108年度投簡字第426號判決定應執行刑有期徒
    刑5月，附表編號3至8所示之罪曾經臺灣臺中地方法院以109
    年度簡字第585、586號判決定應執行刑有期徒刑10月，附表
    編號9至10所示之罪曾經本院以109年度上訴字第2360號判決
    分別判處有期徒刑4月、5月，定應執行刑有期徒刑6月確定
    等一切情狀後，定其應執行如主文所示之刑及諭知易科罰金
    之折算標準。
四、據上論斷，爰依刑事訴訟法第477條第1項、刑法第53條、第
    51條第5款、第41條第1項前段、第8項，裁定如主文。
中　　華　　民　　國　　110 　年　　11　　月　　17　　日
        　　刑事第二庭    審判長法　官  何　志　通      
　　　　　　　　　　　　　　    法　官  許  月  馨      
　　　　　　　　　　　　　　　  法　官  吳  進  發      
以上正本證明與原本無異。                                
如不服本裁定，得於收受送達後5日內向本院提出抗告書狀(須附
繕本)。因疫情而遲誤不變期間，得向法院聲請回復原狀。     
                                書記官  洪  宛  渝      　　
中　　華　　民　　國　　110 　年　　11　　月　　17　　日
　　
附表：受刑人陳俶如定應執行刑案件一覽表　　　
編          號  1 2 3 罪　　　　　名  偽造文書 詐欺 偽造文書 宣　　告　　刑  有期徒刑4月 有期徒刑2月 有期徒刑4月 犯　罪　日　期  106年12月7日 108年2月24日 106年9月8日 偵查(自訴)機關  年　度　案　號  南投地檢108年度偵字第3491號   南投地檢108年度偵字第3491號   臺中地檢108年度偵字第35321號等   最　後 事實審 法　　院 南投地院 南投地院 臺中地院  案　　號 108年度投簡字    第426號 108年度投簡字    第426號 109年度簡字第585、586號  判決日期 109年1月8日 109年1月8日 109年6月30日 確　定 判　決 法　　院 南投地院 南投地院 臺中地院  案　　號 108年度投簡字    第426號 108年度投簡字    第426號 109年度簡字第585、586號  判    決 確定日期 109年2月11日  109年2月11日  109年8月6日  是 否 為 得 科 罰 金 之 案 件   得易科、      得社勞 得易科、     得社勞 得易科、     得社勞 備           註   南投地檢109年度執字第405號  臺中地檢109年度執字第15652號   （附表編號1至2經定應執行有期徒刑5月）  （附表編號3至8經定應執行有期徒刑10月） 
　
　　　

編          號  4 5 6 罪　　　　　名  詐欺 偽造文書 偽造文書 宣　　告　　刑  有期徒刑3月 有期徒刑4月 有期徒刑4月 犯　罪　日　期  107年7月18日 106年12月28日 106年12月30日 偵查(自訴)機關  年　度　案　號  臺中地檢108年度偵字第35321號等   臺中地檢108年度偵字第35321號等   臺中地檢108年度偵字第35321號等   最　後 事實審 法　　院 臺中地院 臺中地院 臺中地院  案　　號 109年度簡字第585、586號 109年度簡字第585、586號 109年度簡字第585、586號  判決日期 109年6月30日 109年6月30日 109年6月30日 確　定 判　決 法　　院 臺中地院 臺中地院 臺中地院  案　　號 109年度簡字第585、586號 109年度簡字第585、586號 109年度簡字第585、586號  判    決 確定日期 109年8月6日  109年8月6日  109年8月6日  是 否 為 得 科 罰 金 之 案 件   得易科、      得社勞 得易科、     得社勞 得易科、     得社勞 備           註   臺中地檢109年度執字第15652號     （附表編號3至8經定應執行有期徒刑10月）   
　　　　
　　　

編          號  7 8 9 罪　　　　　名  偽造文書 詐欺 詐欺 宣　　告　　刑  有期徒刑4月 有期徒刑3月 有期徒刑4月 犯　罪　日　期  106年12月30日  108年4月3日    108年4月4日   107年3月22日    107年4月9日 偵查(自訴)機關  年　度　案　號  臺中地檢108年度偵字第35321號等   臺中地檢108年度偵字第35321號等   臺中地檢108年度偵字第4991、12022號   最　後 事實審 法　　院 臺中地院 臺中地院 中高分院  案　　號 109年度簡字第585、586號 109年度簡字第585、586號 109年度上訴字第 2360號  判決日期 109年6月30日 109年6月30日 110年1月7日 確　定 判　決 法　　院 臺中地院 臺中地院 中高分院  案　　號 109年度簡字第585、586號 109年度簡字第585、586號 109年度上訴字第 2360號  判    決 確定日期 109年8月6日  109年8月6日  110年1月7日   （不得上訴） 是 否 為 得 科 罰 金 之 案 件   得易科、      得社勞 得易科、     得社勞 得易科、     得社勞 備           註   臺中地檢109年度執字第15652號  臺中地檢110年度執字第3916號   （附表編號3至8經定應執行有期徒刑10月）  （附表編號9至10經定應執行有期徒刑6月） 
　　　　


編          號  10   罪　　　　　名  偽造文書   宣　　告　　刑  有期徒刑5月   犯　罪　日　期  106年12月21日   偵查(自訴)機關  年　度　案　號  臺中地檢108年度偵字第4991、12022號     最　後 事實審 法　　院 中高分院    案　　號 109年度上訴字第 2360號    判決日期 110年1月7日   確　定 判　決 法　　院 最高法院    案　　號 110年度台上字第 4494號    判    決 確定日期 110年7月22日    是 否 為 得 科 罰 金 之 案 件   得易科、      得社勞   備           註   臺中地檢110年度執字第3916號（附表編號9至10經定應執行有期徒刑6月）